【裁判字號】    89,易,2633
【裁判日期】    890721
【裁判案由】    違反商標法
【裁判全文】
臺灣高雄地方法院刑事判決                        八十九年度易字第二六三三號
    公  訴  人  臺灣高雄地方法院檢察署檢察官
    被      告  甲○○
右列被告因違反商標法案件，經檢察官提起公訴（八十九年度偵字第一０三七二號）
，本院判決如左：
    主  文
甲○○連續明知為意圖欺騙他人，於同一商品使用相同於他人註冊商標之圖樣之商品
而販賣，累犯，處有期徒刑陸月，如易科罰金以參佰元折算壹日。
仿冒「ＲＯＬＥＸ」商標之手錶捌只、仿冒「ＣＡＲＴＩＥＲ」商標之手錶陸只、仿
冒「ＣＨＯＰＡＲＤ」商標之手錶貳只、仿冒「ＲＡＤＯ」商標之手錶壹只、仿冒「
ＣＨＡＮＥＬ」商標之手錶參只、仿冒「ＤＵＮＨＩＬＬ」商標之手錶參只、仿冒「
ＧＵＣＣＩ」商標之手錶陸只、仿冒「ＭＯＮＴＢＬＡＮＣ」商標之手錶貳只、仿冒
「ＥＲＯＮ  ＣＯＮＳＴＡＮＴＩＮ」商標之手錶貳只、仿冒「ＡＵＤＥＭＡＲＳ
ＰＩＧＵＥＴ」商標之手錶貳只、仿冒「ＣＤ」商標之手錶貳只、仿冒「ＦＥＮＤＩ
」商標之手錶壹只、仿冒「ＬＶ」商標之皮包及皮夾肆拾陸只、仿冒「ＣＨＡＮＥＬ
」商標之皮包及皮夾拾玖只、仿冒「    」商標之皮包及皮夾參只，均沒收之。
    事  實
一、甲○○前因違反商標法案件，經臺灣高雄地方法院判處有期徒刑三月確定，於民
    國八十八年十月二十日易科罰金執行完畢，詎猶不知悔改，明知如附表所示之「
    ＲＯＬＥＸ」、「ＣＡＲＴＩＥＲ」、「ＣＨＯＰＡＲＤ」、「ＲＡＤＯ」、「
    ＣＨＡＮＥＬ」、「ＤＵＮＨＩＬＬ」、「ＧＵＣＣＩ」、「ＭＯＮＴＢＬＡＮ
    Ｃ」、「ＥＲＯＮ  ＣＯＮＳＴＡＮＴＩＮ」、「ＡＵＤＥＭＡＲＳ  ＰＩＧＵ
    ＥＴ」、「ＣＤ」、「ＦＥＮＤＩ」、「    」及「ＬＶ」文字及圖樣，分別為
    瑞士商勞力士錶廠（下稱勞力士公司）、荷蘭商佳得國際公司（下稱佳得公司）
    、臺灣迪生股份有限公司（下稱迪生公司）、瑞士商雷達鐘錶公司（下稱雷達公
    司）、瑞士商香奈兒股份有限公司（下稱香奈兒公司）、英商奧佛雷旦喜股份有
    限公司（下稱旦喜公司）、義大利商固喜歡固喜公司（下稱固喜公司）、西德商
    萬寶龍文具有限公司（下稱萬寶龍公司）、瑞士商華布希隆康斯坦汀公司（下稱
    康斯坦汀公司）、瑞士商奧得曼必固鐘錶製造有限公司（下稱奧得曼公司）、法
    商克莉絲汀安多而股份有限公司（下稱克莉絲汀公司）、義大利商芬蒂國際有限
    公司（下稱芬蒂公司）、法商路易威登馬爾悌耶公司（下稱路易威登公司）向經
    濟部中央標準局申請註冊取得商標專用權之商標，指定使用於如附表所示之商品
    ，且均在專用期間。竟為轉售營利，明知某年籍姓名不詳綽號「小陳」之成年男
    子，向其兜售使用如附表所示商標圖樣之手錶、皮件，均係未得如附表所示商標
    專用權人授權而冒用其商標之商品，仍於八十九年二月間，在高雄市新興區六合
    夜市攤位，以每只手錶新台幣（下同）三百元至九百元不等，每件皮件二百元至
    五百元不等之價格販入，並自同年四月間起，在高雄市新興區六合夜市第四十二
    號攤位，以每只手錶一千元，每件皮件八百元至一千元不等之價格，連續出售予
    不特定人圖利。嗣於八十九年五月五日晚間十時三十分許，為警於上址查獲，並
    扣得仿冒「ＲＯＬＥＸ」商標之手錶八只、仿冒「ＣＡＲＴＩＥＲ」商標之手錶
    六只、仿冒「ＣＨＯＰＡＲＤ」商標之手錶二只、仿冒「ＲＡＤＯ」商標之手錶
    一只、仿冒「ＣＨＡＮＥＬ」商標之手錶三只、仿冒「ＤＵＮＨＩＬＬ」商標之
    手錶三只、仿冒「ＧＵＣＣＩ」商標之手錶六只、仿冒「ＭＯＮＴＢＬＡＮＣ」
    商標之手錶二只、仿冒「ＥＲＯＮ  ＣＯＮＳＴＡＮＴＩＮ」商標之手錶二只、
    仿冒「ＡＵＤＥＭＡＲＳ  ＰＩＧＵＥＴ」商標之手錶二只、仿冒「ＣＤ」商標
    之手錶二只、仿冒「ＦＥＮＤＩ」商標之手錶一只、仿冒「ＬＶ」商標之皮包及
    皮夾四十六只、仿冒「ＣＨＡＮＥＬ」商標之皮包及皮夾十九只、仿冒「    」
    商標之皮包及皮夾三只。
二、案經高雄市政府警察局三民第一分局移請臺灣高雄地方法院檢察署檢察官偵查起
    訴。
    理  由
一、訊據被告甲○○固坦承對於八十九年二月間，向綽號「小陳」之成年男子購入各
    式仿冒手錶、皮件，並於八十九年五月五日晚間十時三十分許，為警於高雄市新
    興區六合夜市攤位查獲仿冒「ＲＯＬＥＸ」商標之手錶八只、仿冒「ＣＡＲＴＩ
    ＥＲ」商標之手錶六只、仿冒「ＣＨＯＰＡＲＤ」商標之手錶二只、仿冒「ＲＡ
    ＤＯ」商標之手錶一只、仿冒「ＣＨＡＮＥＬ」商標之手錶三只、仿冒「ＤＵＮ
    ＨＩＬＬ」商標之手錶三只、仿冒「ＧＵＣＣＩ」商標之手錶六只、仿冒「ＭＯ
    ＮＴＢＬＡＮＣ」商標之手錶二只、仿冒「ＥＲＯＮ  ＣＯＮＳＴＡＮＴＩＮ」
    商標之手錶二只、仿冒「ＡＵＤＥＭＡＲＳ  ＰＩＧＵＥＴ」商標之手錶二只、
    仿冒「ＣＤ」商標之手錶二只、仿冒「ＦＥＮＤＩ」商標之手錶一只、仿冒「Ｌ
    Ｖ」商標之皮包及皮夾四十六只、仿冒「ＣＨＡＮＥＬ」商標之皮包及皮夾十九
    只、仿冒「    」商標之皮包及皮夾三只之事實，惟辯稱：查獲的東西都是放在
    抽屜裡並沒有販賣云云。
二、經查，被告自八十九年四月間起，在高雄市新興區六合夜市攤位販賣仿冒商標之
    手錶、皮件等事實，業經被告於偵訊中坦承不諱；且被告亦不否認扣案物品均係
    八十九年五月五日為警於攤位抽屜內查獲，當時正係被告擺攤販賣商品之營業時
    間，倘被告並無販賣扣案物品之意，實無需將此等商品放置於攤位抽屜之內，被
    告所辯顯與常情不符，洵無足採。又扣案之手錶、皮件一批，均屬仿品，亦經告
    訴人代理人乙○○指述在卷，並有聲明書一紙可參。再者，如附表所示商標圖樣
    ，各為如附表所示商標專用權人所有，指定使用於如附表所示之商品，且均在專
    用期間之情，復有經濟部中央標準局註冊號數第二０九二三號、第六二四六０號
    、第00000000號、第一一六九三號、第00000000號、第一二一
    一七六號、第00000000號、第一五七七五０號、第一三四九五一號、第
    00000000號、第一一０七一九號、第一四九六八二號、第一一０四六四
    號、第00000000號、第00000000、第00000000號、第
    00000000號、第一五００二四號、第00000000號、第0000
    0000號、第00000000號商標註冊證及商標註冊簿影本三張附卷可稽
    。事證明確，被告犯行洵堪認定。
三、核被告甲○○所為，係犯商標法第六十三條之販賣仿冒商品罪。其先後多次販賣
    行為，時間緊接，所犯係構成要件相同之罪，顯係基於概括犯意反覆為之，應依
    連續犯之規定論以一罪，並加重其刑。又被告前因違反商標法案件，經法院判處
    有期徒刑三月，於八十八年十月二十日易科罰金執行完畢，有臺灣高雄地方法院
    檢察署刑案資料查註紀錄表可參，其受有期徒刑之執行完畢，五年以內再犯有期
    徒刑以上之罪，為累犯，依法遞加重其刑。爰審酌商標具有辨識商品來源之功用
    ，企業者通常經過相當時間並投入大量資金於商品之行銷及品質之改良，始得使
    該商標具有代表一定品質之效，被告為貪圖小利，販賣品質低劣之仿冒品，對商
    標權人之權益侵害非小，並有害國家之國際形象，惟念其販賣之時間非長等一切
    情狀，量處如主文所示之刑，並諭知如易科罰金之折算標準。扣案仿冒「ＲＯＬ
    ＥＸ」商標之手錶八只、仿冒「ＣＡＲＴＩＥＲ」商標之手錶六只、仿冒「ＣＨ
    ＯＰＡＲＤ」商標之手錶二只、仿冒「ＲＡＤＯ」商標之手錶一只、仿冒「ＣＨ
    ＡＮＥＬ」商標之手錶三只、仿冒「ＤＵＮＨＩＬＬ」商標之手錶三只、仿冒「
    ＧＵＣＣＩ」商標之手錶六只、仿冒「ＭＯＮＴＢＬＡＮＣ」商標之手錶二只、
    仿冒「ＥＲＯＮ  ＣＯＮＳＴＡＮＴＩＮ」商標之手錶二只、仿冒「ＡＵＤＥＭ
    ＡＲＳ  ＰＩＧＵＥＴ」商標之手錶二只、仿冒「ＣＤ」商標之手錶二只、仿冒
    「ＦＥＮＤＩ」商標之手錶一只、仿冒「ＬＶ」商標之皮包及皮夾四十六只、仿
    冒「ＣＨＡＮＥＬ」商標之皮包及皮夾十九只、仿冒「    」商標之皮包及皮夾
    三只，為被告犯商標法第六十三條所販賣之商品，並依同法第六十四條規定宣告
    沒收。至扣案使用「ＰＤ」字樣之手錶三只，經告訴代理人乙○○查詢結果，並
    非經向主管機關註冊之商標，是使用「ＰＤ」字樣之手錶三只，自非屬仿冒商標
    之商品，爰不併予宣告沒收，附此敘明。
據上論斷，應依刑事訴訟法第二百九十九條第一項前段，商標法第六十三條、第六十
四條，刑法第十一條、第五十六條、第四十一條、第四十七條，罰金罰鍰提高標準條
例第二條，判決如主文。
本案經檢察官黃彩秀到庭執行職務。
中      華      民      國    八十九    年      七      月    二十一    日
                                  臺灣高雄地方法院刑事第七庭
                                      法  官    曾  淑  娟
右正本證明與原本無異。
如不服本判決，應於判決送達後十日內，向本院提出上訴狀。
                                      書記官    陳  恩  如
中      華      民      國    八十九    年      七      月    二十一    日
附錄本判決論罪之法條：
商標法第六十三條：
明知為前條商品而販賣、意圖販賣而陳列、輸出或輸入者，處一年以下有期徒刑、拘
役或科或併科新台幣五萬元以下罰金。
商標法第六十四條：
犯前二條之罪所製造、販賣、陳列、輸出或輸入之商品，不問屬於犯人與否，沒收之
。
附表：
┌─────────┬─────────┬────────┬──────┐
│商標圖樣          │指定使用商品      │商標專用權人    │專用期間    │
├─────────┼─────────┼────────┼──────┤
│ＲＯＬＥＸ        │商標施行細則第三十│瑞士勞力士錶廠  │五十四年十一│
│                  │八條第二十三類之各│                │月起延展至九│
│                  │種錶及其他計時器及│                │十四年九月三│
│                  │附件、錶及併合於錶│                │十日止      │
│                  │面上使用之寶石及其│                │            │
│                  │他應屬本類之一切商│                │            │
│                  │品。              │                │            │
├─────────┼─────────┼────────┼──────┤
│ＣＡＲＴＩＥＲ    │商標法施行細則第三│美商佳得公司    │六十二年二月│
│                  │十八條第二十三類之│                │一日起延展至│
│                  │各種錶及其他應屬本│                │九十二年一月│
│                  │類之一切商品      │                │三十一日止  │
├─────────┼─────────┼────────┼──────┤
│ＤＵＮＨＩＬＬ    │商標法施行細則第二│英商奧佛雷旦喜股│六十八年九月│
│                  │十七條第八十三類之│份有限公司      │十六日起延展│
│                  │鐘錶及其組件及其他│                │至九十五年一│
│                  │一切應屬本類之商品│                │月三十一日止│
│                  │。                │                │            │
├─────────┼─────────┼────────┼──────┤
│ＧＵＣＣＩ        │商標法施行細則第二│義商固善歡固喜公│七十年七月一│
│                  │十七條第八十三類之│司              │日起延展至九│
│                  │鐘錶及其組件及其他│                │十年六月三十│
│                  │一切應屬本類之商品│                │日止        │
│                  │。                │                │            │
├─────────┼─────────┼────────┼──────┤
│蕭邦              │商標法第二十四條第│臺灣迪生股份有限│七十七年延展│
│ＣＨＯＰＡＲＤ    │七十五項之鐘錶及其│公司            │至九十七年七│
│                  │組件。            │                │月三十一日止│
├─────────┼─────────┼────────┼──────┤
│ＣＤ              │商標法施行細則第二│法商克莉絲汀安多│八十二年四月│
│                  │十四條第七十五類之│兒有限公司      │十六日至九十│
│                  │鐘錶及其組件。    │                │二年四月十五│
│                  │                  │                │日          │
├─────────┼─────────┼────────┼──────┤
│ＲＡＤＯ          │商標法施行細則第三│瑞士商雷達鐘錶公│五十八年五月│
│                  │十八條第二十三項錶│司              │起延展至九十│
│                  │類之各種錶包括部分│                │年三月三十一│
│                  │零件及應屬本類之其│                │日止        │
│                  │他商品。          │                │            │
├─────────┼─────────┼────────┼──────┤
│ＣＨＡＮＥＬ      │商標法施行細則第二│瑞士商香奈兒股份│八十年七月十│
│                  │十四條第七十五類之│有限公司        │六日起延展至│
│                  │鐘錶及其組件。    │                │九十七年四月│
│                  │                  │                │三十日止    │
├─────────┼─────────┼────────┼──────┤
│ＭＯＮＴＢＬＡＮＣ│商標法施行細則第二│西德商萬寶龍文具│八十年二月十│
│                  │十四條第七十五類之│有限公司        │六日起至九十│
│                  │鐘錶及其組件、計時│                │年二月十五日│
│                  │器。              │                │止          │
├─────────┼─────────┼────────┼──────┤
│ＥＲＯＮ          │商標法施行細則第二│瑞士商華希隆康斯│六十八年二月│
│ＣＯＮＳＴＡＮＴＩ│十七條第八十三類之│坦汀公司        │一日起延展至│
│Ｎ                │鐘錶及其組件及其他│                │九十八年一月│
│                  │一切應屬本類之商品│                │三十一日止  │
│                  │。                │                │            │
├─────────┼─────────┼────────┼──────┤
│ＡＰ              │第二十三項各種錶及│瑞士國奧得曼必固│六十二年八月│
│ＡＵＤＥＭＡＲＳ  │各部與附件及其他應│鐘錶製造有限公司│一日延展至九│
│ＰＩＧＵＥＴ      │屬本類之一切商品。│                │十二年七月三│
│                  │                  │                │十一日      │
├─────────┼─────────┼────────┼──────┤
│ＦＥＮＤＩ        │第七十五類鐘錶及其│義大利商芬蒂國際│七十八年九月│
│                  │組件              │有限公司        │一日至八十八│
│                  │                  │                │年八月三十一│
│                  │                  │                │日（已延展）│
├─────────┼─────────┼────────┼──────┤
│                  │商標法施行細則第二│義大利商芬蒂國際│七十年八月十│
│                  │十七條第五十類書包│有限公司        │六日延展至九│
│                  │、手提袋、旅行袋、│                │十年八月十五│
│                  │皮夾及一切應屬本類│                │日          │
│                  │之商品            │                │            │
├─────────┼─────────┼────────┼──────┤
│                  │商標法施行細則第二│法商路易威登馬爾│七十年三月一│
│                  │十七條第五十類手提│悌耶公司        │日延展至九十│
│                  │包、手提箱、旅行箱│                │年二月二十八│
│                  │、行李箱及其他一切│                │日          │
│                  │應屬於本類之一切商│                │            │
│                  │。                │                │            │
├─────────┼─────────┼────────┼──────┤
│                  │商標法施行細則第二│法商路易威登馬爾│八十二年七月│
│                  │十四條第四十三類書│悌耶公司        │一日起至九十│
│                  │包、手提箱袋、旅行│                │年二月二十八│
│                  │箱袋、皮夾。      │                │日止        │
├─────────┼─────────┼────────┼──────┤
│                  │商標法施行細則第二│法商路易威登馬爾│七十八年一月│
│                  │十四條第四十三類書│悌耶公司        │一日起延展至│
│                  │包、手提箱袋、旅行│                │九十年二月二│
│                  │箱袋、皮夾。      │                │十八日止    │
├─────────┼─────────┼────────┼──────┤
│                  │商標法施行細則第二│法商路易威登馬爾│七十九年四月│
│                  │十七條第五十類之行│悌耶公司        │二十八日起延│
│                  │李箱、手提箱、手提│                │展至九十八年│
│                  │袋、手提包、書包、│                │一月三十一日│
│                  │旅行袋、旅行包、旅│                │止          │
│                  │行衣物收藏袋、化妝│                │            │
│                  │箱、化妝包、背包、│                │            │
│                  │背囊、購物袋、大型│                │            │
│                  │手提袋、肩背袋、公│                │            │
│                  │事包、附有記事本之│                │            │
│                  │公事包、錢囊、錢夾│                │            │
│                  │、皮或仿製皮製成之│                │            │
│                  │封袋、皮夾、小錢包│                │            │
│                  │、鑰匙包、零錢及鑰│                │            │
│                  │匙包、名片皮夾、支│                │            │
│                  │票簿皮夾、裝支票及│                │            │
│                  │信卡皮夾、運動用手│                │            │
│                  │提袋、鞋袋。      │                │            │
├─────────┼─────────┼────────┼──────┤
│ＬＯＵＩＳ  ＶＵＩ│商標法施行細則第二│法商路易威登馬爾│六十八年二月│
│ＴＴＯＮ          │十七條第五十類之行│悌耶公司        │一日起延展至│
│                  │李箱、手提箱、手提│                │九十八年一月│
│                  │袋、手提包、書包、│                │三十一日止  │
│                  │旅行袋、旅行包、旅│                │            │
│                  │行衣物收藏袋、化妝│                │            │
│                  │箱、化妝包、背包、│                │            │
│                  │背囊、購物袋、大型│                │            │
│                  │手提袋、肩背袋、公│                │            │
│                  │事包、附有記事本之│                │            │
│                  │公事包、錢囊、錢夾│                │            │
│                  │、皮或仿製皮製成之│                │    │
│                  │封袋、皮夾、小錢包│                │            │
│                  │、鑰匙包、零錢及鑰│                │            │
│                  │匙包、名片皮夾、支│                │            │
│                  │票簿皮夾、裝支票及│                │            │
│                  │信卡皮夾、運動用手│                │            │
│                  │提袋、鞋袋。      │                │            │
├─────────┼─────────┼────────┼──────┤
│                  │商標法施行細則第二│瑞士商香奈兒股份│八十三年一月│
│                  │十四條第四十三類之│有限公司        │一日起至九十│
│                  │各種書包、手提箱袋│                │二年十二月三│
│                  │、旅行袋、皮夾    │                │十一日止    │
├─────────┼─────────┼────────┼──────┤
│ＣＨＡＮＥＬ      │商標法施行細則第二│瑞士商香奈兒股份│八十一年三月│
│                  │十四條第四十三類之│有限公司        │一日起至九十│
│                  │各種書包、手提箱袋│                │一年二月二十│
│                  │、旅行袋、皮夾    │                │八日止      │
├─────────┼─────────┼────────┼──────┤
│                  │商標法施行細則第二│瑞士商香奈兒股份│七十年三月一│
│                  │十七條第三十類之各│有限公司        │日起延展至九│
│                  │種皮包、皮夾、手提│                │十七年三月三│
│                  │袋、旅行袋、手提箱│                │十一日      │
│                  │及應本類之一切商品│                │            │
├─────────┼─────────┼────────┼──────┤
│ＣＨＡＮＥＬ      │商標法施行細則第二│瑞士商香奈兒股份│八十一年三月│
│                  │十四類第四十三款各│有限公司        │一日起至九十│
│                  │種書包、手提箱袋、│                │一年二月二十│
│                  │旅行袋、皮夾      │                │八日        │
└─────────┴─────────┴────────┴──────┘


司法院資訊處製作；財團法人民間司法改革基金會備份。
